【裁判字號】    99,上訴,1463
【裁判日期】    991013
【裁判案由】    妨害性自主罪
【裁判全文】
臺灣高等法院臺中分院刑事判決        99年度上訴字第1463號
上  訴  人
即  被  告  0000-0000.
上列上訴人因妨害性自主罪案件，不服臺灣臺中地方法院99年度
訴緝字第177號，中華民國99年6月21日第一審判決（起訴案號：
臺灣臺中地方法院檢察署98年度偵字第11022號、第12966號），
提起上訴，本院判決如下：
    主  文
上訴駁回。
    事  實                                                                
一、代號0000-0000A男子（真實姓名年籍資料詳卷，下稱甲男）
    ，於民國（下同）96年間因詐欺案件，經臺灣南投地方法院
    以96年度易字第437號判決判處有期徒刑5月，減為有期徒刑
    2月又15日，並經本院以96年度上易字第1871號判決駁回上
    訴確定，甫於97年12月27日縮刑期滿執行完畢。詎仍不知悔
    改，其為代號0000-0000女子（77年1月生，已成年，真實姓
    名年籍詳卷，下稱A女）之父親，二人具家庭暴力防治法第3
    條第1項第3款之直系血親間家庭成員關係，甲男竟不顧倫理
    ，對A女為下列行為：
(一)、於97年12月28日出監後至97年12月31日間之某時，甲男在其
    與A女位於臺中市○區○○○街居處內（地址詳卷），見A女
    正在打玩電腦，竟基於對A女強制猥褻之犯意，自A女背後緊
    抱A女致使無法掙脫，再以手隔著衣服撫摸A女之胸部及陰部
    ，經A女以言詞及身體扭動等方式拒絕，甲男仍繼續為之，
    以此強暴之方式，對A女為猥褻行為。
(二)、復於98年1月6日晚間11時許，在上址居處內，甲男見A女正
    在打玩電腦，另基於對A女強制猥褻之犯意，自A女背後抱住
    A女，以手隔著衣服撫摸A女胸部後，再將手從A女領口伸入
    內衣裡撫摸A女胸部，A女起身欲逃離，甲男即用力將A女壓
    在椅背上，並以一手壓住A女胸部，另一手則隔著A女長褲撫
    摸A女下體，以此強暴之方式，對A女為猥褻行為，直至A女
    揚言報警處理，甲男始罷手。
(三)、又於98年1月7日下午4、5時許，A女在上址住處房間觀看電
    視後睡著，甲男見狀，另竟基於強制猥褻之犯意，將其上半
    身強壓在A女身上，A女驚醒，甲男以一手撐在床上，另一手
    伸到A女內褲內撫摸A女陰部（未插入陰道），A女直言拒卻
    ，甲男仍繼續撫摸A女陰部，以此強暴之方式，對A女為猥褻
    行為，嗣A女以雙腳猛踢甲男，趁甲男停止猥褻動作時起身
    離開家門。
(四)、A女於離家思索後，決定另外租屋居住，而於98年1月7日晚
    間8、9時許返回上址居住處，嗣於98年1月8日清晨5時許，
    甲男見A女熟睡，竟基於對A女乘機猥褻之犯意，趁A女於熟
    睡不知抗拒之際，伸手撫摸A女胸部，惟A女立即驚醒，將甲
    男之手甩開並質問之，甲男始罷手。A女於該日下午趁甲男
    前往南投工作而另行租屋並於翌日搬離該居處，後因甲男至
    警局報案A女為失蹤人口，且於98年1月10日上午前往A女打
    工之加油站要求A女隨其返家至警局銷案，A女不堪其擾，始
    報警處理而查悉上情。
二、案經臺中市警察局移送臺灣臺中地方法院檢察署檢察官偵查
    起訴。
    理  由
一、按被告以外之人（包括證人、鑑定人、告訴人、被害人及共
    同被告等）於審判外之陳述雖不符刑事訴訟法第159條之1至
    之4等4條之規定，而經當事人於審判程序同意作為證據，法
    院審酌該言詞陳述或書面陳述作成時之情況，認為適當者，
    亦得為證據；當事人、代理人或辯護人於法院調查證據時，
    知有刑事訴訟法第159條第1項不得為證據之情形，而未於言
    詞辯論終結前聲明異議者，視為有前項之同意，同法第159
    條之5定有明文。立法意旨在於傳聞證據未經當事人之反對
    詰問予以核實，原則上先予排除。惟若當事人已放棄反對詰
    問權，於審判程序中表明同意該等傳聞證據可作為證據；或
    於言詞辯論終結前未聲明異議，基於尊重當事人對傳聞證據
    之處分權，及證據資料愈豐富，愈有助於真實發見之理念，
    且強化言詞辯論主義，使訴訟程序得以順暢進行，上開傳聞
    證據亦均具有證據能力。查被告對於本案卷內相關證人之證
    述、文書卷證資料之證據能力，於本院99年8月12日行準備
    程序中表示沒有意見等語（本院卷第32頁），且檢察官、被
    告均未就上述證據資料之證據能力，有合於刑事訴訟法第
    159 條第1項不得為證據之情形於本院言詞辯論終結前聲明
    異議，且上述證人之證述、文書卷證資料亦經本院於審理期
    日逐一提示、朗讀，並告以要旨，本院復審酌相關證人證述
    筆錄製成、文書卷證資料取得，並無證據顯示有何違背程序
    規定情事，依據上述之說明，均應具有證據能力。
二、訊據被告矢口否認有何強制猥褻、乘機猥褻之情事，辯稱：
    伊於97年入監執行，於執行完畢返回上址居處時，發現A 女
    趁伊入監服刑及外出工作時，搬出去與男友同居，因而與A
    女發生爭執，伊即於98年1月6日晚間搭乘最後一班客運返回
    水里住處，且A女亦於98年1月8日搬離上址居處，A女可能因
    此不滿而誣指伊猥褻，又伊於97年12月27日始出獄，而A女
    於早上5點後要上班，晚上5點後要上課，被告如何於上開時
    間猥褻她云云，經查：
(一)、上開事實，業據證人A女於警詢時供稱：「（第一次0000-00
    00A〈即被告〉對你強制猥褻之詳細過程？）我跟0000-0000
    A之前一起租屋住在育才南街，97年12月下旬開始，0000-00
    00A趁我打電腦看電視時，從我背後緊緊抱住我，我幾乎無
    法掙脫，他就隔著衣服撫摸我胸部，經過幾次以後，他開始
    隔著衣服捉住我的胸部，順勢撫摸我的下體，我對他說不要
    這樣，這樣我很不舒服，並扭動身體試圖逃開，0000-0000A
    失去興致後，他就鬆開手放我，當時我覺得他是我父親，我
    不希望大家撕破臉，所以就一直忍受他的行為，直到最近他
    的行為真的太過份，我決定報警處理。98年1月6日23時許，
    我坐在電腦桌前玩電腦，他從背後抱住我，一隻手從我的衣
    服領口伸進去，他先摸我胸部，然後將一隻手伸到我內衣裡
    面摸我的胸部，我起身準備逃跑時，他就用力將我壓在椅背
    上，不讓我逃走，他並用力壓住我胸部，他的另一隻手放在
    我長褲外撫摸我的下體，我很生氣對他說『不要這樣』，他
    沒有停止動作，仍然繼續撫摸，直至我對他說你再摸，我就
    去報警，他才停止。（第二次0000-0000A對你強制猥褻之詳
    細過程？）98年1月7日下午4、5時許，我躺在床上看電視，
    不久後，我睡著，0000-0000A將他的上半身壓在我身上，那
    時我就清醒，他的一隻手撐在床上，另一隻手伸到我的內褲
    裡撫摸我的下體，他沒有將手指插入我的陰道內。我對他說
    『我已經跟你講過很多次，為什麼你還這樣』，但他當作沒
    聽見，繼續撫摸我的下體，我試圖用雙腳掙脫他，還踢了他
    一腳，他停止他的動作，我迅速起身逃跑出門。（第三次00
    00-0000A對你強制猥褻之詳細過程？）逃離家門後，我在外
    面晃了一下，我決定回家收拾東西另外租屋居住，98年1 月
    7日晚間8、9時許回到家中休息一晚，直到98年1月8日清晨5
    時許，0000-0000A到我床邊並試圖將手撫摸我胸部時，因為
    當時我不敢熟睡，所以當0000-0000A有動作時，我馬上就清
    醒，我甩開他的手，並跟他發生爭吵，我對他說『我已經跟
    你講過很多次，為什麼你還這樣』，他卻回答說『我這樣並
    沒有不對』，因為準備上班，所以我才沒有跟他繼續爭吵。
    （0000-0000A對你為強制猥褻時是否有使用暴力、脅迫、恐
    嚇、催眠術或使用其他違反妳意願之方法？情形為何？）
    0000-0000A沒有使用暴力，但違反我意願，我跟他說不要這
    樣，但他還繼續摸，而且他還說過，如果我不讓他摸，他就
    要去找我男朋友的麻煩。（0000-0000A對你為強制猥褻時，
    你有無反抗？如何抗拒？）我跟他說不要這樣，但他仍然繼
    續撫摸我的胸部及下體，我試圖掙開他，但他緊緊抱住我，
    我沒有辦法掙脫」等語（警卷第6至7頁）；於偵查中具結證
    稱：伊與被告一起住在育才南街居處，是同一房間二張床，
    第一次是97年12月10幾號或20幾號，伊坐在房間打電腦，被
    告從後面把手伸到裡面摸伊胸部，伊跟被告說這樣摸下去伊
    不舒服，被告才停手，這次被告一隻手順勢摸伊下體，但沒
    有伸到褲子裡面摸；第二次和前一次差不多，也是伊在打電
    動時，被告從後面伸手進去摸伊胸部，這次好像有摸伊下體
    ；第三次是隔天（即98年1月7日），那時被告從隔壁床翻過
    來，他的身體側面壓住伊，伊是側躺，他從後面抱住伊，這
    一次是胸部、下體都摸，而且手都伸進去內衣、褲裡，但沒
    有將手指伸入陰道裡面，98年1月8日清晨這次，被告有碰到
    伊胸部，他摸到時，伊馬上就醒過來了。伊有點將被猥褻的
    情結混在一起了，伊在警詢中所述較正確等語（偵字第1102
    2號卷第27至28頁）；於原審審理中則具結證稱：被告第一
    次對伊猥褻時間係在97年12月底被告出監後；伊在警、偵訊
    時所述實在，因當時距離案發時間較近，記憶較清楚，現因
    時間較久，且伊這段時間不敢去想這件事，有些已經模糊等
    語（原審訴字第2329號卷第17至18頁、訴緝字第177號卷第
    11頁），衡諸一般民情，遭受性侵害不敢啟齒或訴諸法律者
    ，大有人在，況證人A女與被告為關係至親之父女，遮掩猶
    恐不及，遑論張揚或挾怨報復，如非確遭被告猥褻，當無誣
    指生父強制及乘機猥褻如此不名譽之犯行，並毀敗己身名節
    之理，足徵A女之指證應與事實相符。
(二)、參以A女於98年1月8日清晨5時許遭被告猥褻後，旋於當日另
    覓租屋處，並趁被告前往南投工作不在家時，將個人物品搬
    至租屋處，且打電話告知伊嬸嬸，並告以因被告對伊毛手毛
    腳，故要自行租屋居住，後於98年1月10日上午，被告持失
    蹤人口報案單前去A女打工之加油站，要求A女隨其返家及至
    警局銷案，經A女拒絕後，被告又打電話至A女打工之加油站
    騷擾，A女因不堪其擾，始於98年1月14日前往警局報案等情
    ，業據證人A女於原審審理時具結證述明確（原審訴字第239
    3號卷第21至22頁），核與證人即A女嬸嬸（姓名詳卷）於原
    審審理時所證：A女說被告知道她有交男朋友，A女於98年1
    月間即被告喝農藥自殺前曾打電話給伊，說因被告對她不禮
    貌，毛手毛腳，她要搬出來住，伊有將此事告知伊丈夫及妯
    娌等語（原審訴緝字第177號卷第13至14頁），大致相符，
    並有A女持用之09205XXXXX號行動電話（號碼詳卷）於98年1
    月9日晚間7時11分許與伊嬸嬸持用之09390XXXXX號行動電話
    （號碼詳卷附證物袋之書狀）通話之雙向通聯紀錄，及被告
    於98年1月13日中午喝農藥送醫急救之病歷紀錄在卷可憑（
    偵字第11022號卷第24頁，病歷置於證物袋內），且經原審
    函請臺中市警察局第二分局查詢結果，A女確於98年1月10日
    與臺中市○區○○街租處之代理人蔡ＯＯ（詳細地址及姓名
    均卷附證物袋之房屋租賃契約）簽訂房屋租賃契約書，且於
    簽約前之98年1月8日上午11時、同日15時至18時許及98年1
    月9日12時52分許、16時56分許，A女多次以其持用之09205X
    XXXX行動電話與蔡ＯＯ持用之09231XXXXX號行動電話（號碼
    均詳卷）聯繫，於98年1月9日下午5時22分許，A女持用之上
    開行動電話基地台位置即位於五義街租處頂樓等情，有臺中
    市警察局第二分局函文及檢送之租賃契約書1份（置於原審
    訴字第2393號卷證物袋）、A女持用之上開行動電話雙向通
    聯記錄可稽（偵字第11022號卷第23至24頁），顯見證人A女
    前開證稱遭被告猥褻後而起意另行租屋居住，應屬真實可信
    。再者，被告自承於98年1月9日前往水里派出所報案A女為
    失蹤人口後，於98年1月10日有去A女打工之加油站要A女隨
    其返家等情（原審訴緝字第177號卷第12頁），益徵A女前開
    所證情節屬實。
(三)、按告訴人、證人之陳述有部分前後不符，或相互間有所歧異
    時，究竟何者為可採，法院仍得本其自由心證予以斟酌，非
    謂一有不符或矛盾，即應認其全部均為不可採信；尤其關於
    行為動機、手段及結果等之細節方面，告訴人之指陳，難免
    故予誇大，證人之證言，有時亦有予渲染之可能；然其基本
    事實之陳述，若果與真實性無礙時，則仍非不得予以採信。
    最高法院74年台上字第1599號著有判例。本件A女雖於偵查
    及原審審理時，就被告於何次以隔著衣物撫摸胸部、下體之
    方式猥褻，何次是以將手伸入衣物內撫摸胸部或下體為猥褻
    行為之細節與警詢中所述稍有不同，然此係因被告於97年12
    月28日至31日間之某時及於98年1月6、7 、8日之極短時日
    內，對A女為數次之猥褻行為，本已難期待A女對當時被害之
    情形均能分次記憶明確而無混淆之情形，況人之記憶有限，
    常隨時間之經過而有所遺忘，亦不能期待證人刻意記憶各項
    細節，且於經過長久時間後，仍能為與警詢完全相同之陳述
    ，況A女前開所為之證述固稍有不同，惟其就關於二次係在
    打玩電玩時，遭被告自背後緊抱，再以手撫摸其胸部及下體
    之事實，一次係遭被告以身體強壓在床，被告將手伸入其褲
    內撫摸其陰部，該次被告並未將手指插入其陰道，及於98年
    1月8日清晨5時許於睡覺時，因遭被告乘機撫摸胸部而驚醒
    之基本事實，於警詢、偵查及原審審理時指證始終一致，尚
    難僅以A女於偵查及原審審理中之陳述與警詢稍有不同，逕
    認其證言不可採信。
(四)、被告雖以於98年1月6日晚間搭乘最後一班客運返回水里住處
    ，A女於98年1月8日搬離上址居處，及A女於早上5點後要上
    班，晚上5點後要上課，被告如何於上開時間猥褻她云云置
    辯。然被告於警詢時先辯稱：伊沒有對A女為猥褻行為，伊
    於98年1月6日下午2時許，在臺中市○區○○路與英才路口
    加油站旁與A女吵架，A女生氣才亂說，而於98年1月8日清晨
    5時許，伊是要叫A女起床，並不是要摸A女胸部等語（偵字
    第11022號卷第7至8頁）；後於偵查中改稱：98年1月6日下
    午2時許，伊與A女在加油站吵架後，伊就回水里老家幫忙務
    農，伊不可能於98年1月7、8日對A女為猥褻行為等語（偵字
    第11022號卷第11、12頁）；再於原審審理時改稱：伊於98
    年1月8日清晨4時許即從水里出發去合歡山工作，如何騷擾A
    女云云（原審訴緝字第177號卷第12頁反面），被告對於其
    於1月6日與A女吵架後之行蹤、1月8日清晨其究係在水里或
    臺中、其於1月8日清晨5時許究有無與A女接觸等節，前後所
    辯反覆不一，已難採信。而A女於案發那段時間，其在加油
    站上班時間為早上6點20分至中午12時，業據A女證述在卷（
    原審訴字第2393號卷第18頁背面），被告於警詢亦自承98年
    1 月8日清晨5時許，伊有叫A女起床等情；另參以被告持用
    之09151XXXXX號行動電話（號碼詳卷）於98年1月3日下午3
    時17分許起至同年1月8日上午6時4分許、98年1月9日下午5
    時40分起至同日22時58分許止及同年1月10日上午11時16分
    起至下午1時4分許止之基地台位置均在臺中市，有卷附上開
    行動電話雙向通聯紀錄可佐（偵字第11022號卷第17至19頁
    ），益徵被告辯稱A女所述遭猥褻時間不在臺中市及A女當時
    正在上班、上課云云，要屬卸責之詞，不足採取。
(五)、被告辯稱伊於97年12月28日始出獄，不可能在這之前性侵A
    女云云。惟本件認定被告如事實欄一之(一)所示犯行之犯罪時
    間，係在被告97年12月28日執畢出監後至97年12月31日間之
    某時，有證人A女於原審審理時所證被告第一次對其強制猥
    褻時間係在97年12月底被告出監後可佐（原審訴字第2329號
    卷第17至18頁），是被告指摘認定該次犯罪時間為伊在監期
    間云云，容有誤會。
(六)、被告又辯稱因伊反對A女與男友同居，A女才誣陷伊云云。然
    查，於被告入監執行前，被告即知悉A女有男友，A女男友還
    曾與被告等一起烤肉，且於98年1月8日之前，A女均未與男
    友同居，僅在被告入監執行期間曾去男友住處過夜等情，業
    據證人A女及其嬸嬸證述在卷（原審訴字2393號卷第16至17
    頁、原審訴緝字第177號卷第13頁），參以被告出監後至98
    年1月8日清晨5時許，A女持用之上開行動電話於深夜或清晨
    之基地台位置均在上址育才南街居處附近等情以觀（偵字第
    11022號卷第22至23頁），可見A女於被告出監後並未與其男
    友同居。是被告辯稱因其反對A女與男友同居，A女才誣陷被
    告云云，亦無可採。
(七)、綜上所述，被告前揭所辯係屬卸責之詞，不足採信。本件事
    證明確，被告犯行堪以認定。
三、按88年4月21日修正之刑法第221條第1項之強制性交罪，其
    立法目的旨在維護男女平權之原則及尊重男女性主權，其成
    立不以致使被害人不能抗拒為必要。該罪重在行為人與被害
    人發生性交行為時是否違反被害人之意願。又依立法理由說
    明，係以原條文之「至使不能抗拒」，要件過於嚴格，容易
    造成受侵害者，因為需要「拼命抵抗」而致生命或身體方面
    受更大之傷害，故修正為「違反其意願之方法」（即不以「
    至使不能抗拒」為要件）。則修正後所稱其他「違反其意願
    之方法」，應係指該條所列舉之強暴、脅迫、恐嚇、催眠術
    以外，其他一切違反被害人意願之方法，妨害被害人之意思
    自由者而言，不以類似於所列舉之強暴、脅迫、恐嚇、催眠
    術等相當之其他強制方法，足以壓抑被害人之性自主決定權
    為必要，始符立法本旨（最高法院96年度臺上字第3395號判
    決意旨參照）。次按刑法第224條強制猥褻罪之「猥褻」，
    係指行為人出於猥褻之犯意，所為行為在客觀上須足以引起
    他人性慾，在主觀上須足以滿足自己情慾，而侵害他人之性
    自主決定之權利。再按刑法第221條第1項強姦罪、第224條
    第1項強制猥褻罪，與第225條第1項乘機姦淫罪、同條第2項
    乘機猥褻罪，其主要區別在於犯人是否施用強制力及被害人
    不能抗拒之原因如何造成，為其判別之標準。如被害人不能
    抗拒之原因，為犯人所故意造成者，應成立強姦罪或強制猥
    褻罪。如被害人不能抗拒之原因，非出於犯人所為，犯人僅
    乘此不能或不知抗拒之時機，以為性交，始有其適用；又該
    條文所謂相類之情形，係指被害人雖非精神、身體障礙、心
    智缺陷，但受性交時，因昏暈、酣眠、泥醉等相類似之情形
    ，致無同意性交之理解或無抗拒性交之能力者而言，至被害
    人之所以有此情狀，縱因自己之行為所致，仍不能解免乘機
    對其性交者之刑責（最高法院71年臺上字第1562號判例、84
    年度台上字第3775號、96年度臺上字7582號、96年度臺上字
    第4376號判決可資參照）。查被告為A女之父，有其個人戶
    籍資料彌封在卷足憑，是其等為家庭暴力防治法第3條第1項
    第3款之直系血親關係，被告竟對A女為故意不法之身體上侵
    害行為，即屬同法第2條第2款之家庭暴力罪。又被告如事實
    欄一之(一)至(三)之所為，係以手或身體壓制A女，再以手撫摸A
    女胸部或下體，係屬以施強暴之方法而為強制猥褻，是核被
    告此部分所為，均係犯刑法第224條第1項之強制猥褻罪。被
    告如事實欄一之(四)之所為，係乘A女熟睡之際而對其為猥褻
    行為，雖被告於此行為前即已知悉其所為係違反A女意願，
    然被告主觀係認為A女處於熟睡不知抗拒之狀態，故核被告
    此部分所為，係犯刑法第225條第2項之乘機猥褻罪；公訴人
    認被告此部分所為亦係犯刑法第224條第1項之強制猥褻罪，
    容有誤會，惟因與刑法第225條第2項乘機猥褻罪之基本社會
    事實同一，本院自得審理，並依法變更起訴法條。又被告所
    犯三次強制猥褻行為及一次乘機猥褻行為，犯意各別，行為
    互殊，應予分論併罰。被告於96年間因詐欺案件，經臺灣南
    投地方法院以96年度易字第437號判決判處有期徒刑5月，減
    為有期徒刑2月又15日，並經本院以96年度上易字第1871號
    判決駁回上訴確定，甫於97年12月27日縮刑期滿執行完畢等
    情，有臺灣高等法院被告全國前案紀錄表在卷可憑，其前受
    有期徒刑之執行完畢五年內，故意再犯本件有期徒刑以上之
    四罪，俱屬累犯，均應依刑法第47條第1項之規定加重其刑
    。
四、原審認被告犯罪事證明確，依刑事訴訟法第300條，變更檢
    察官起訴法條，適用家庭暴力防治法第2條第2項、刑法第
    224 條第1項、第225條第2項、第47條第1項前段、第51條第
    5款之規定，並審酌被告有妨害婚姻、竊盜、詐欺等前科，
    素行不佳，有臺灣高等法院被告前案紀錄表在卷可稽，其為
    身心智識發展正常之人，未尋正當途徑滿足個人性慾，竟不
    顧他人性自主意思決定自由，為逞一時慾念，對自己女兒為
    強制猥褻及乘機猥褻行為，致A女身心受創，暨被告犯罪手
    段、目的及自案發迄今，一再飾詞否認，僅圖卸責，未見悔
    意等一切情狀，就所犯強制猥褻3罪，各處有期徒刑9月，所
    犯乘機猥褻一罪，處有期徒刑8月，併定其應執行之刑為有
    期徒刑2年6月，核其認事用法俱無不當，量刑亦稱允洽。被
    告猶執前詞否認犯罪而提起上訴指摘原判決不當，俱無足取
    ，其上訴為無理由，應予駁回。
五、據上論斷，應依刑事訴訟法第368條，判決如主文。
本案經檢察官甲○○到庭執行職務。
中    華    民    國    99    年    10    月    13    日
            刑事第十庭    審判長法  官  江  錫  麟
                                法  官  陳      葳
                                法  官  紀  文  勝                          
以上正本證明與原本無異。     
如不服本判決應於收受送達後10日內向本院提出上訴書狀，其未
敘述上訴之理由者，並得於提起上訴後10日內向本院補提理由書
（均須按他造當事人之人數附繕本）「切勿逕送上級法院」。

                                書記官  吳  姁  穗

中    華    民    國    99    年    10    月    13    日
                                                                          
附錄：
中華民國刑法第224條
對於男女以強暴、脅迫、恐嚇、催眠術或其他違反其意願之方法
，而為猥褻之行為者，處六月以上五年以下有期徒刑。
中華民國刑法第225條第2項
對於男女利用其精神、身體障礙、心智缺陷或其他相類之情形，
不能或不知抗拒而為猥褻之行為者，處六月以上五年以下有期徒
刑。

司法院資訊處製作；財團法人民間司法改革基金會備份。
